# 请教陈版主，为购入固定资产支付给中介机构的咨询服务费，是否可以资本化？

提问人：15850685016 时间：2020-04-11 08:05:30
已知企业聘请中介机构，为企业提供国外二手设备的购买渠道与相关信息，并协助企业按需购买、通关、装运回国。
合同上约定的咨询服务费用分为两部分，一部分为固定的咨询服务费，每年 70 万；一部分为变动咨询服务费，按照企业最终采购的设备合同确认的设备金额10%收取
请问这 2 部分的咨询服务费用是否都可以资本化，计入固定资产成本呢

回答人：chenyiwei
固定咨询服务费无论最终是否购买成功都要发生，不计入固定资产成本，发生时直接计入管理费用。
对于以成功购买为支付条件的变动咨询服务费，首先要判断该项支出的必要性和合理性，即为了取得该设备，必须发生该支出；在满足该条件的前提下，可以将此类变动咨询服务费列入固定资产的取得成本。